臺灣板橋地方法院刑事判決　　　　　　　96年度易字第1250號
公　訴　人　臺灣板橋地方法院檢察署檢察官
被　　　告　甲○○
上列被告因違反毒品危害防制條例案件，經檢察官提起公訴（96
年度毒偵字第1705號），本院裁定依簡式審判程序審理，並判決
如下：
    主  文
甲○○施用第二級毒品，累犯，處有期徒刑肆月，如易科罰金，
以新臺幣壹仟元折算壹日；減為有期徒刑貳月，如易科罰金，以
新臺幣壹仟元折算壹日。
扣案第二級毒品安非他命壹包（鑑驗餘淨重零點貳伍陸玖公克）
沒收銷燬之。
    事  實
一、甲○○前因施用毒品案件，經依本院裁定令入勒戒處所觀察
    、勒戒後，認無繼續施用毒品之傾向，於民國94年1 月21日
    釋放出所，並由臺灣板橋地方法院檢察署檢察官於94年1 月
    28日以93年度核退毒偵字第1292號為不起訴處分確定。又因
    施用毒品案件，經臺灣板橋地方法院檢察署檢察官以94年度
    毒偵字第3925號聲請簡易判決處刑，經本院以94年度簡字第
    3748號判決判處有期徒刑四月確定，於96年2 月5 日縮短刑
    期執行完畢出監（於本件構成累犯）。猶不知悔改，復基於
    施用第二級毒品之犯意，於96年2 月14日在臺北縣新莊市西
    盛公園內，施用第二級毒品安非他命，嗣於96年2 月14日下
    午3 時許，在臺北縣新莊市西盛公園內為警查獲，並扣得第
    二級毒品安非他命一包（鑑驗餘淨重0.2569公克）。
二、案經臺北縣政府警察局新莊分局報告臺灣板橋地方法院檢察
    署檢察官偵查起訴。
    理  由
一、訊據被告甲○○對於上揭犯罪事實均坦承不諱。再被告為警
    方於事實欄所載時地查獲後，採尿送驗結果，其尿液呈安非
    他命類陽性反應等情，此有臺灣檢驗科技股份有限公司出具
    之濫用藥物尿液檢驗報告一紙附卷可稽（見96年度毒偵字第
    1705號偵查卷第41頁）。再扣案之物品經本院依職權送鑑驗
    結果，該等物品確係安非他命，鑑驗餘總淨重為0.2569公克
    等情，亦有卷附憲兵司令部刑事鑑識中心96年5 月31日安鑑
    字第0960000817號鑑定書可稽（見本院96年度易字第1250號
    案卷）。事證明確，被告犯行堪以認定，應予依法論科。
二、查安非他命係屬於毒品危害防制條例第2 條第2 項第2 款所
    列之第二級毒品，故核被告所為，係犯毒品危害防制條例第
    10 條 第2 項之施用第二級毒品罪。又被告施用安非他命前
    後非法持有安非他命之低度行為，應為施用之高度行為所吸
    收，應僅論以施用之高度行為。查被告前因施用毒品案件，
    經依本院裁定令入勒戒處所觀察、勒戒後，認無繼續施用毒
    品之傾向，於94年1 月21日釋放出所，並由臺灣板橋地方法
    院檢察署檢察官於94年1 月28日以93年度核退毒偵字第1292
    號為不起訴處分確定。又因施用毒品案件，經臺灣板橋地方
    法院檢察署檢察官以94年毒偵字第3925號聲請簡易判決處刑
    ，經本院以94年度簡字第3748號判決判處有期徒刑四月確定
    ，於96年2 月5 日縮短刑期執行完畢出監等情，此有卷附臺
    灣高等法院被告前案紀錄表可稽，其於五年之內，再犯有期
    徒刑以上之本罪，為累犯，應依刑法第47條第1 項之規定加
    重其刑。爰審酌被告再度違反禁令，非法施用足以導致精神
    障礙及生命危險之毒品，危害身心甚鉅，且施用毒品後可能
    做出對於他人或社會有危害之衝動行為，惟被告犯罪後坦承
    犯行，態度甚佳，尚有悔意等一切情狀，量處被告如主文所
    示之刑，併諭知如易知罰金之折算標準。又被告行為後，中
    華民國96年罪犯減刑條例於96年7 月4 日制定公布，並自96
    年7 月16日施行，而按「犯罪在中華民國96年4 月24日以前
    者，除本條例另有規定外，依下列規定減刑：一、死刑減為
    無期徒刑。二、無期徒刑減為有期徒刑二十年。三、有期徒
    刑、拘役或罰金，減其刑期或金額二分之一」。又「依本條
    例應減刑之罪，未經判決確定者，於裁判時，減其宣告刑。
    依前項規定裁判時，應於判決主文同時諭知其宣告刑及減得
    之刑」，中華民國96年罪犯減刑條例第2 條第1 項、第7 條
    分別定有明文。查被告上開於93年間犯前開施用毒品罪，經
    本院判處有期徒刑4 月之情（詳見前述），核與中華民國96
    年罪犯減刑條例第2 條第1 項第3 款規定相符，且因宣告刑
    未逾有期徒刑一年六月，並無同條例第3 條所規範不得減刑
    之情形，爰減其宣告刑二分之一。另按「犯最重本刑為五年
    以下有期徒刑以下之刑之罪，依本條例規定減為六月以下有
    期徒刑、拘役者，應於為減刑裁判時，併諭知易科罰金之折
    算標準」，中華民國96年罪犯減刑條例第9 條亦有明文，因
    被告所犯之施用毒品罪之法定刑係五年以下有期徒刑，且本
    院對於被告所處之宣告刑4 個月減其刑期2 分之1 後為2 個
    月，符合上開條例第9 條之規定，爰依修正前刑法第41條第
    1 項前段之規定，併諭知如易科罰金之折算標準。
三、扣案之安非他命一包（鑑驗餘淨重0.2569公克）為查獲之第
    二級毒品，不論屬犯人與否，均應依毒品危害防制條例第18
    條第1 項前段之規定沒收銷燬之。
四、末按「除被告所犯為死刑、無期徒刑、最輕本刑為三年以上
    有期徒刑之罪或高等法院管轄第一審案件者外，於前條第一
    項程序進行中，被告先就被訴事實為有罪之陳述時，審判長
    得告知被告簡式審判程序之旨，並聽取當事人、代理人、辯
    護人及輔佐人之意見後，裁定進行簡式審判程序。」刑事訴
    訟法第273 條之1 第1 項定有明文。查被告所犯上開施用毒
    品之罪，非最輕本刑為三年以上有期徒刑之罪，且被告於本
    院96年8 月21日準備程序與審判程序進行中，復就被訴之事
    實為有罪之陳述，經告知被告簡式審判程序之旨，被告及公
    訴人對於本件改依簡式審判程序審理亦均表示無意見，本院
    即依前揭刑事訴訟法規定，裁定本件進行簡式審判程序，末
    此敘明。
據上論斷，應依刑事訴訟法第299 條第1 項前段、第273 條之1
第1 項，毒品危害防制條例第10條第2 項、第18條第1 項前段，
刑法第11條、第47條第1 項、第41條第1 項前段，中華民國96年
罪犯減刑條例第2 條第1 項第3 款、第7 條、第9 條，判決如主
文。
本案經檢察官王聖涵到庭執行職務。
中　　華　　民　　國　　96　　年　　9 　　月　　4 　　日
                  刑事第十九庭  法　官  許必奇
以上正本證明與原本無異。
如不服本判決，應於判決送達後10日內，向本院提出上訴狀。
                                書記官  金和國
中　　華　　民　　國　　96　　年　　9 　　月　　4 　　日
附錄：
毒品危害防制條例第10條第2項：
施用第二級毒品者，處 3 年以下有期徒刑。
